ACORDAO-COMPLETO-2538600

ACÓRDÃO 1363/2022 ATA 21/2022 - PLENÁRIO

VISTOS, relatados e discutidos estes autos de tomada de contas especial autuada a partir da conversão do processo de representação (TC-Processo 031.017/2008-9) , por força do Acórdão 1280/2011-TCU-Segunda Câmara (Relação n.º 6/2011) , diante das diversas irregularidades na implantação do sistema informatizado de tratamento de digitais (AFIS) por intermédio da celebração de diversos convênios entre a Secretaria de Segurança Pública do Ministério da Justiça e o Estado do Mato Grosso do Sul;
ACORDAM os Ministros do Tribunal de Contas da União, reunidos em Sessão do Plenário, ante as razões expostas pelo Relator, em:
9.1. promover a revisão, de ofício, do item 9.5 do Acórdão 2293/2017-TCU-Plenário, nos termos do art. 3º, § 2º, da Resolução TCU n.º 178, de 2005, com a alteração pela Resolução TCU n.º 235, de 2010, para tornar insubsistente a multa individual aplicada em desfavor de Mirgon Eberhardt diante do seu falecimento antes do trânsito em julgado da referida deliberação do TCU, mantendo inalterados, todavia, todos os demais itens do aludido acórdão;
9.2. promover o envio de cópia do presente Acórdão, com o Relatório e a Proposta de Deliberação, aos seguintes destinatários:
9.2.1. ao espólio de Mirgon Eberhardt (falecido) , para ciência; e
9.2.2. à Procuradoria da República no Estado do Mato Grosso do Sul, para ciência em suplemento às informações enviadas anteriormente por força do Acórdão 2293/2017-TCU-Plenário.

Tomada de contas especial autuada diante de diversas irregularidades na implantação de sistema informatizado de tratamento de digitais (AFIS) por intermédio da celebração de diversos convênios entre a Secretaria de Segurança Pública do Ministério da Justiça e o Estado do Mato Grosso do Sul.

Estado do Mato Grosso do Sul.

3. Responsáveis: Almir Silva Paixão (CPF XXX.591.958-XX); Claudio Tucci (CPF XXX.940.328-XX); Emi Kiuchi (CPF XXX.619.451-XX); Fundação Cândido Rondon (CNPJ 04.202.329/0001-96); Fundação Atech (CNPJ 01.710.917/0001-42); Interprint Ltda. (CNPJ 42.123.091/0001-00); Ivan Gibim Lacerda (CPF XXX.592.837-XX); João Batista Mendes (CPF XXX.816.431-XX); José Dirceu Galão (CPF XXX.319.009-XX); Mirgon Eberhardt (CPF XXX.136.951-XX); Novadata Sistemas e Computadores S.A. (CNPJ 51.754.240/0016-07); e Pedro Alberto da Silva Alvarenga (CPF XXX.462.948-XX).

13.1. Ministros presentes: Ana Arraes (Presidente), Walton Alencar Rodrigues, Aroldo Cedraz, Bruno Dantas, Jorge Oliveira e Antonio Anastasia.
13.2. Ministros-Substitutos presentes: Marcos Bemquerer Costa, André Luís de Carvalho (Relator) e Weder de Oliveira.

IVAN GIBIM LACERDA

ALMIR SILVA PAIXAO

FUNDACAO EZUTE

ANDRÉ DE CARVALHO

Trata-se de tomada de contas especial autuada a partir da conversão do processo de representação (TC-Processo 031.017/2008-9) , por força do Acórdão 1280/2011-TCU-Segunda Câmara (Relação n.º 6/2011) , diante das diversas irregularidades na implantação do sistema informatizado de tratamento de digitais (AFIS) por intermédio da celebração de diversos convênios entre a Secretaria de Segurança Pública do Ministério da Justiça e o Estado do Mato Grosso do Sul.
2.	Após a análise do feito, o Técnico Federal Antônio José Bezerra de Lima lançou o seu parecer à Peça 684 nos seguintes termos:
" (...) 1. Analisados os autos do processo relativamente às comunicações processuais, identificou-se a necessidade de saneamento conforme indicado adiante. A análise consistiu na verificação dos elementos indicados no quadro abaixo.
Acórdão 2293/2017-TCU-Plenário (condenatório, peça 340) .
	Responsável
	Destinatário
	Endereço
	Comunicação
	Ciência
	Análise

	Mirgon Eberhard
	O responsável
	Base CPF, peça 345, p. 3
	Peça 359
	Peça 369
	-

Acórdão 2909/2017-TCU-Plenário (peça 414) . Embargos de declaração opostos pela Fundação Ezute (sucessora da Fundação Atech) , pelo Sr. José Dirceu Galão e pela Fundação Cândido Rondon em face do Acórdão 2.293/2017. Recurso (s) interposto (s) pelo (s) responsável (eis) ou responsável (eis) solidário (s) a ele (s) ? Não. Conheceu-se do recurso com efeitos suspensivos ao recorrente e demais devedores solidários? Sim. Conforme entendimento da Serur, no caso de embargos de declaração conhecidos, independente da solidariedade, devem ser estendidos os efeitos suspensivos a todos os responsáveis arrolados nos autos. O recurso foi provido? Não.
	Responsável
	Destinatário
	Endereço
	Comunicação
	Ciência
	Análise

	Mirgon Eberhard
	O responsável
	Recurso à peça 392, rodapé
	Peça 587
	Peça 607
	-

	Mirgon Eberhard
	O responsável
	Recurso à peça 392, rodapé
	Peça 587
	Peça 607
	-

Acórdão 931/2021-TCU-Plenário (peça 621) . Embargos de declaração opostos por Almir Silva Paixão, Ivan Gibim Lacerda e Fundação Ezute, antiga Fundação Atech, em face do Acórdão 405/2021-TCU-Plenário. Recurso (s) interposto (s) pelo (s) responsável (eis) ou responsável (eis) solidário (s) a ele (s) ? Não. Conheceu-se do (s) recurso (s) com efeitos suspensivos ao (s) recorrente (s) e demais devedores solidários? Sim. Conforme entendimento da Serur, no caso de embargos de declaração conhecidos, independente da solidariedade, devem ser estendidos os efeitos suspensivos a todos os responsáveis arrolados nos autos. O recurso foi provido? Parcialmente, quanto à Fundação Ezute, antiga Fundação Atech.
	Responsável
	Destinatário
	Endereço
	Comunicação
	Ciência
	Análise

	Mirgon Eberhard
	O responsável
	Recurso à peça 392, rodapé
	Peça 636
	Peça 642, em 20/5/2021
	Notificação inválida: destinada ao responsável, que faleceu em 29/4/20251.

Os demais órgãos/entidades/assessoria especial de controle interno foram notificados de acórdão (condenatório, apostilador ou recursal) proferido nos autos? Sim (X)   Não (  )  Não se aplica (  ) 
	Responsável falecido
	Certidão de óbito
	Inventário extrajudicial
	Inventário judicial
	Benefício previdenciário
	Óbito antes da citação
	Óbito antes do TJ da condenação

	Mirgon Eberhard
	Peça 676
	Busca negativa, peça 679
	Busca negativa, peça 680
	Busca negativa na base de dados do INSS
	-
	Sim. 

Proposta de encaminhamento:
Falha identificada: considerando o entendimento da Serur de que no caso de embargos de declaração conhecidos, independente da solidariedade, devem ser estendidos os efeitos suspensivos a todos os responsáveis arrolados nos autos; que a notificação do Acórdão 2909/2017-TCU-Plenário a Mirgon Eberhard deveria ser de dívida e não simples (peças 420 e 446) ; que a notificação de dívida do Acórdão 931/2021-P deveria ser ao espólio e não ao responsável falecido (peças 636 e 642) ; que, assim, não houve o trânsito em julgado do acórdão que lhe imputou a penalidade de multa; que não foram localizados inventários extrajudicial e judicial do "de cujus" (peças 679 e 680) ; que restou negativa a busca por benefício previdenciário na base de dados do INSS, custodiada pelo Tribunal mediante convênio, tendo como instituidor o falecido; que a certidão de óbito (peça 676) informa que o "de cujus" era divorciado e deixou dois filhos, quais sejam, Eduardo Eberhardt (CPF: XXX.628.961-XX, nascido em 12/9/1998) e Louise Eberhardt (CPF: XXX.628.971-XX, nascida em 17/8/1995) ; propõe-se à consideração superior as medidas abaixo.
Medidas: 
a) encaminhar os autos ao Gabinete do Relator, Ministro-Substituto André de Carvalho, via Ministério Público junto ao TCU: com a finalidade de rever o Acórdão 2293/2017-TCU-Plenário (peça 340) , de ofício, conforme disposto no § 2º do art. 3º da Resolução-TCU 178/2005, a fim de excluir para Mirgon Eberhard a sanção consignada no subitem 9.5 da deliberação (aplicação de multa) , tendo em vista o caráter personalíssimo da pena, como reza o inciso XLV do art. 5º da Constituição Federal e a jurisprudência do TCU (Acórdão 49/2000-TCU-Plenário, e Acórdãos 92/1999, 12/2002, 1910/2004 e 844/2006, da Segunda Câmara) ;
b) se rejeitada a proposta acima, notificar (mera ciência) o espólio de Mirgon Eberhard de todos os acórdãos prolatados nos autos, na pessoa de sua filha mais velha, Louise Eberhardt (CPF: XXX.628.971-XX) , nos termos do inciso II do art. 1.797 do Código Civil."
3.	Por seu turno, o Chefe de Serviço Renan Sales de Oliveira consignou o seu parecer à Peça 685, manifestando a sua concordância com a aludida proposta, nos seguintes termos:
" (...) Destarte, submeto os autos ao descortino do Exmo. Relator, Ministro-Substituto André de Carvalho, via Ministério Público de Contas, propondo rever, de ofício, o Acórdão 2293/2017-TCU-Plenário (peça 340) , conforme disposto no § 2º do art. 3º da Resolução-TCU 178/2005, a fim de tornar insubsistente, para o responsável Mirgon Eberhardt (CPF XXX.136.951-XX) , a sanção imputada no subitem 9.5, em razão de seu falecimento antes do trânsito em julgado da referida deliberação, consoante certidão de óbito à peça 676, tendo em vista o caráter personalíssimo da penalidade, como determina o inciso XLV do art. 5º da Constituição Federal e a jurisprudência do Tribunal (Acórdão 49/2000-TCU-Plenário, e Acórdãos 92/1999, 12/2002, 1910/2004 e 844/2006, da Segunda Câmara) ."
4.	Enfim, por intermédio do Exmo. Sr. Subprocurador-Geral Paulo Soares Bugarin, o MPTCU anuiu à referida proposta da unidade técnica, tendo consignado o seu parecer à Peça 687 nos seguintes termos:
" (...) 2. Por meio do Acórdão 2293/2017-TCU-Plenáriolenário (peça 340) , o Tribunal, no que interessa para o atual momento processual, entre outras medidas, rejeitou as razões de justificativa apresentadas por Mirgon Eberhardt, aplicando-lhe, individualmente, a multa prevista no art. 58, incisos II e III, da Lei 8.443/92, no valor de R$ 30.000,00 (trinta mil reais) .
3. Considerando a informação do óbito do responsável (peça 676) , ocorrida antes do trânsito em julgado do citado acórdão, e as disposições previstas na Resolução-TCU 235/2010, o MPTCU manifesta se de acordo com a proposta de encaminhamento da unidade técnica (peça 684 e 685) , no sentido de rever de ofício o Acórdão 2293/2017-TCU-Plenáriolenário, para tornar insubsistente a multa aplicada em seu item 9.5 ao responsável."
5.	Foi apensado ao presente feito, contudo, o TC Processo 031.017/2008-9, tratando ali da representação sobre os indícios de irregularidade na implantação AFIS por intermédio da celebração de diversos convênios entre a Secretaria de Segurança Pública do Ministério da Justiça e o Estado do Mato Grosso do Sul, tendo a 2ª Câmara do TCU prolatado o Acórdão 1.280/2011 no sentido de conhecer da aludida representação para, no mérito, anotar a sua procedência, promovendo, assim, a conversão do feito na presente tomada de contas especial.
É o Relatório.

8.1. Luiz Piauhylino de Mello Monteiro (1296/A/OAB-DF), entre outros, representando a Interprint Ltda.; e
8.2. Bruna Silveira Sahadi (40.606/OAB-DF), entre outros, representando a Fundação Atech.

Subprocurador-Geral Paulo Soares Bugarin.

TOMADA DE CONTAS ESPECIAL AUTUADA POR FORÇA DO ACÓRDÃO 1.280/2011-TCU-2ª CÂMARA. CONVÊNIOS PARA A IMPLANTAÇÃO DO SISTEMA INFORMATIZADO DE TRATAMENTO DE DIGITAIS (AFIS). DIVERSAS IRREGULARIDADES NA CONDUÇÃO DOS AJUSTES. DÉBITO. MULTA. DECLARAÇÃO DE INIDONEIDADE DA LICITANTE FRAUDADORA. NECESSIDADE DE ATUAL REVISÃO, DE OFÍCIO, SOBRE O ACÓRDÃO 2.293/2017-TCU-PLENÁRIO. INSUBSISTÊNCIA DA MULTA APLICADA AO GESTOR FALECIDO ANTES DO TRÂNSITO EM JULGADO DESSE ACÓRDÃO 2.293/2017. APLICAÇÃO DO ART. 3º, § 2º, DA RESOLUÇÃO TCU N.º 178, DE 2005. COMUNICAÇÃO.

TOMADA DE CONTAS ESPECIAL (TCE)

Secretaria de Gestão de Processos (Seproc).

Trata-se de tomada de contas especial autuada a partir da conversão do processo de representação (TC-Processo 031.017/2008-9) , por força do Acórdão 1280/2011-TCU-Segunda Câmara (Relação n.º 6/2011) , diante das diversas irregularidades na implantação do sistema informatizado de tratamento de digitais (AFIS) por intermédio da celebração de diversos convênios entre a Secretaria de Segurança Pública do Ministério da Justiça e o Estado do Mato Grosso do Sul.
2.	Como visto, após o regular desenvolvimento originário do processo, o Plenário do TCU teria prolatado o Acórdão 2.293/2017 (Peça 340) pela seguinte linha:
" (...)  9.1. rejeitar as alegações de defesa apresentadas pelo Sr. lvan Gibim Lacerda, pela Fundação Atech e pela Fundação Cândido Rondon, além de rejeitar as alegações de defesa apresentadas pelo Sr. Almir Silva Paixão (com exceção das alegações de defesa inerentes ao Convênio nº 53/2001 que devem ser avaliadas no julgamento do TC Processo 016.017/2017-0) ;
9.2. julgar irregulares as contas de Almir Silva Paixão e de Ivan Gibim Lacerda, com fundamento nos arts. 1º, inciso I, 16, inciso III, alíneas 'b' e 'c', 19, caput e 23, inciso III, da Lei nº 8.443, de 16 de julho de 1992, para condená-los, solidariamente com a Fundação Atech e a Fundação Cândido Rondon, ao pagamento das importâncias a seguir especificadas, atualizadas monetariamente e acrescidas dos juros de mora, calculados desde as datas indicadas até a data da efetiva quitação, fixando-lhes o prazo de 15 (quinze) dias, contados da notificação, para que comprovem, perante o Tribunal, nos termos do art. 214, III, 'a', do RITCU, o recolhimento da referida quantia aos cofres do Fundo Nacional de Segurança Pública;
9.2.1. Almir Silva Paixão, Ivan Gibim Lacerda e Fundação Atech, pelo débito proveniente das irregularidades na gestão dos recursos federais transferidos à conta dos Convênios nos 92/2000, 93/2000 e 95/2000:
	Data
	Valor (R$) 

	16/02/2001
	592.308,00

9.2.2. Almir Silva Paixão e Fundação Cândido Rondon, pelo débito proveniente das irregularidades na gestão dos recursos federais transferidos à conta do Convenio n° 054/2001:
	Data
	Valor (R$) 

	11/6/2002
	62.168,10

	17/6/2002
	19.988,65

	9/7/2002
	79.954,60

9.3. aplicar aos Srs. Almir Silva Paixão e Ivan Gibim Lacerda e à Fundação Atech e à Fundação Cândido Rondon, individualmente, a multa prevista no art. 57 da Lei nº 8.443, de 1992, nos valores a seguir especificados, fixando-lhes o prazo de 15 (quinze) dias, contados da notificação, para que comprovem, perante o Tribunal, nos termos do art. 214, III, 'a', do RITCU, o recolhimento das referidas quantias aos cofres do Tesouro Nacional:
	Responsável
	Valor da multa (R$) 

	Almir Silva Paixão
	350.000,00

	Ivan Gibim Lacerda
	250.000,00

	Fundação Atech
	250.000,00

	Fundação Cândido Rondon
	100.000,00

9.4. rejeitar as razões de justificativa apresentadas pelos Srs. Almir Silva Paixão e Ivan Gibim Lacerda, deixando de lhes aplicar a multa prevista no art. 58 da Lei nº 8.443, de 1992, diante da sua consunção pela multa prevista no art. 57 da mesma lei;
9.5. rejeitar as razões de justificativa apresentadas por João Batista Mendes, Emi Kiuchi, José Dirceu Galão, Mirgon Eberhardt e Pedro Alberto da Silva Alvarenga, aplicando-lhes, individualmente, a multa prevista no art. 58, incisos II e III, da Lei nº 8.443, de 1992, no valor de R$ 30.000,00 (trinta mil reais) , fixando-lhes o prazo de 15 (quinze) dias, contados da notificação, para que comprovem, perante o Tribunal, nos termos do art. 214, III, 'a', do RITCU, o recolhimento das referidas quantias aos cofres do Tesouro Nacional;
9.6. acolher as razões de justificava apresentadas pelo Sr. Cláudio Tucci;
9.7. rejeitar as razões de justificativa apresentadas pela Fundação Cândido Rondon em relação ao questionamento promovido pelo item 1.5.3 do Acórdão 1280/2011-TCU-Segunda Câmara para, diante da comprovada fraude à licitação, declarar a inidoneidade da aludida entidade para participar, por 5 (cinco) anos, de licitação na administração federal ou de licitações conduzidas pela administração pública dos Estados, do DF e dos Municípios com o aporte de recursos federais, nos termos do art. 46 da Lei nº 8.443, de 1992;
9.8. determinar que a Segecex adote as medidas necessárias para incluir, no plano de fiscalização do TCU, a devida ação de fiscalização e controle destinada a apurar a irregularidade, ou não, da participação de entidades sem fins lucrativos em licitações públicas conduzidas pela administração federal, diante da possível inobservância, ou não, do princípio da isonomia, entre outros princípios e regras aplicáveis às licitações públicas, pela participação dessas entidades nos certames licitatórios com a correspondente redução da respectiva carga tributária, atentando para o disposto no art. 3º da Lei nº 8.666, de 1993, e até mesmo para a eventual aplicação, por analogia, do art. 42, § 4o, da Lei nº 8.666, de 1993, entre outras disposições legais e regulamentares;
9.9. autorizar, desde logo, a cobrança judicial das dívidas constantes deste Acórdão, nos termos do artigo 28, inciso II, da Lei nº 8.443, de 1992, caso não atendidas as notificações;
9.10. autorizar, desde já, caso solicitado, nos termos do art. 26 da Lei nº 8.443, de 1992, e do art. 217, §§ 1º e 2º, do RITCU, o pagamento das dívidas constantes deste Acórdão em até 36 (trinta e seis) parcelas mensais e consecutivas, fixando o vencimento da primeira parcela para 15 (quinze) dias, a contar do recebimento das notificações, e o das demais parcelas a cada trinta dias, devendo incidir sobre cada parcela os encargos devidos, na forma da legislação em vigor, além de alertar os responsáveis de que a falta de comprovação do recolhimento de qualquer parcela importará no vencimento antecipado do saldo devedor;
9.11. determinar que, em relação ao Convênio nº 53/2001, a Secex/MS adote as seguintes medidas:
9.11.1. promova a juntada, por cópia, de todas as peças do presente feito aos autos do TC Processo 016.017/2017-0 com vistas a permitir que o TCU realize o oportuno julgamento das contas inerentes à gestão dos recursos federais aportados pelo Convênio nº 53/2001, devendo a unidade técnica atentar para a exata delimitação das responsabilidades do Sr. Almir Silva Paixão e do Sr. Dagoberto Nogueira Filho, conforme os correspondentes atos de gestão, com o preciso detalhamento de cada ato de gestão e os correspondentes dos danos ao erário, considerando, especialmente, que a celebração do referido Convênio nº 53/2001 se deu sob a gestão do Sr. Almir Silva Paixão, ao tempo em que o encerramento da vigência desse ajuste ocorreu na gestão do Sr. Dagoberto Nogueira Filho;
9.11.2. promova, no âmbito do aludido TC Processo 016.017/2017-0, a análise das responsabilidades de Almir Silva Paixão e de Dagoberto Nogueira Filho, em conjunto com a Novadata Sistemas e Computadores S.A. e a Interprint Ltda., no que concerne às irregularidades apontadas sobre a condução do Convênio nº 53/2001 celebrado entre a Secretaria Nacional de Segurança Pública (Senasp/MJ) e a Secretaria de Justiça e Segurança Pública do Estado do Mato Grosso do Sul (Sejusp/MS) , ficando autorizada, desde já, a citação do Sr. Dagoberto Nogueira Filho em relação às irregularidades apontadas no âmbito do referido TC Processo 016.017/2017-0, sem prejuízo da adicional notificação dos demais responsáveis para, querendo, se manifestarem suplementar e novamente sobre as falhas apontadas em relação ao referido Convênio nº 53/2001, diante dos indícios de dano ao erário pelos seguintes valores:
	Data
	Valor (R$) 

	5/2/2003
	2.570.309,48

	5/2/2003
	257.010,18

	5/2/2003
	304.127,46

	5/2/2003
	28.842,54

	25/4/2003
	122.746,38

	25/4/2003
	11.640,90

9.12. determinar à Secex/MS que promova diligência junto ao Ministério da Justiça e Segurança Pública para que, no prazo de 30 (trinta) dias contados da ciência desta deliberação, apresente todas as informações sobre a análise das prestações de contas do Convênio no 91/2000 e do Convênio no 94/2000, devendo a unidade técnica autuar processo específico de representação para apurar a eventual irregularidade na execução desses ajustes;
9.13. determinar que o Ministério do Planejamento, Desenvolvimento e Gestão e o Ministério da Transparência e Controladoria-Geral da União adotem as providências cabíveis para o efetivo cumprimento do item 9.7 deste Acórdão; 
9.14. enviar a cópia deste Acórdão aos seguintes destinatários:
9.14.1. Procuradoria da República no Estado do Mato Grosso do Sul, nos termos do art. 16, § 3º, da Lei 8.443, de 1992, para o ajuizamento das ações civis e penais cabíveis; 
9.14.2. Ministério do Planejamento, Desenvolvimento e Gestão, além do Ministério da Transparência e Controladoria-Geral da União, para o cumprimento da determinação contida no item   9.13 deste Acórdão; 
9.14.3. Ministério da Justiça e Segurança Pública, para o cumprimento da determinação contida no item 9.13 deste Acórdão; e
9.15. informar que o presente Acórdão, acompanhado do Relatório e do Voto que o fundamenta, está disponível para a consulta no endereço www.tcu.gov.br/acordaos, esclarecendo que, caso requerido, o Tribunal irá fornecer cópias em papel, sem qualquer custo adicional, aos seguintes destinatários:
9.15.1. Secretaria Nacional de Segurança Pública do Ministério da Justiça - Senasp/MJ;
9.15.2. Secretaria de Justiça e Segurança Pública de Mato Grosso do Sul - Sejusp/MS;
9.15.3. Fundação Atech;
9.15.4. Fundação Cândido Rondon;
9.15.5. Novadata Sistemas e Computadores S.A.;
9.15.6. Interprint Ltda.; e
9.15.7. demais responsáveis arrolados no item 3 deste Acórdão."
3.	Ocorre, contudo, que, mais adiante, a Seproc teria anotado que, em conformidade com a documentação acostada à Peça 676, Mirgon Eberhardt veio a óbito em 29/4/2021, ou seja, antes do trânsito em julgado do referido Acórdão 2293/2017-TCU-Plenário em 20/5/2021 (Peça 677, p. 2) . 
4.	Por conseguinte, após a análise do feito (Peças 684 e 685) , a Seproc propôs a revisão espontânea do item 9.5 do Acórdão 2293/2017-TCU-Plenário para, assim, tornar insubsistente tão somente a multa individual aplicada, nos termos do art. 58, II e III, da Lei n.º 8.443, de 1992, em desfavor de Mirgon Eberhardt em face do seu falecimento antes do trânsito em julgado do referido acórdão; tendo o MPTCU anuído a essa proposta (Peça 687) .
5.	O TCU pode incorporar o parecer da unidade técnica a estas razões de decidir.
6.	Bem se sabe que, nos termos do art. 3º, § 2º, da Resolução TCU n.º 178, de 2005, com a alteração pela Resolução TCU n.º 235, de 2010, o Tribunal pode promover a revisão, de ofício, sobre o referido acórdão em face, essencialmente, da multa aplicada em desfavor do aludido responsável, por ter falecido antes do trânsito em julgado do aludido acórdão.
7.	O TCU deve promover, portanto, a aplicação do aludido art. 3º, § 2º, da Resolução TCU n.º 178, de 2005, para a espontânea revisão do referido item 9.5 do Acórdão 2293/2017-TCU-Plenário no sentido de, assim, tornar insubsistente a aludida multa individual aplicada em desfavor de Mirgon Eberhardt (falecido antes do trânsito em julgado da referida deliberação) , mantendo inalterados, todavia, todos os demais itens do aludido acórdão.
Ante o exposto, pugno pela prolação do Acórdão ora submetido a este Colegiado.
TCU, Sala das Sessões, em 8 de junho de 2022.
Ministro-Substituto ANDRÉ LUÍS DE CARVALHO 
Relator